臺灣高雄地方法院民事判決
111年度訴字第406號
原      告  臺灣中小企業銀行股份有限公司

法定代理人  林謙浩  
訴訟代理人  楊子瑤  
被      告  陳金鍾  


            鄭雪芳  

上列當事人間請求清償借款事件，本院於民國111年5月18日言詞
辯論終結，判決如下：
    主      文
被告應連帶給付原告新臺幣伍佰參拾陸萬柒仟參佰零陸元及如附
表編號⒈至⒊所示之利息暨違約金。
被告陳金鍾應給付原告新臺幣伍萬捌仟參佰零柒元及如附表編號
⒋所示之利息。
訴訟費用新臺幣伍萬肆仟柒佰伍拾柒元由被告連帶負擔百分之九
十九，餘由被告陳金鍾負擔。
    事實及理由
壹、程序方面：
一、按當事人得以合意定第一審管轄法院，但以關於由一定法律
    關係而生之訴訟為限，民事訴訟法第24條第1項定有明文。
    查本件依兩造簽訂之授信約定書第19條（見本院卷第23、27
    頁），已約明被告對原告所負債務合意以本院為第一審管轄
    法院，足見兩造就本件清償借款法律關係涉訟，業已合意以
    本院為第一審管轄法院；且本件訴訟亦非屬專屬管轄之訴訟
    ，是本院依前揭規定，對本件有管轄權，合先敘明。
二、本件被告未於言詞辯論期日到場，核無民事訴訟法第386條
    各款所列情形，爰依原告之聲請，由其一造辯論而為判決。
貳、實體方面：
一、原告主張：㈠被告陳金鍾於民國94年7月29日邀同被告鄭雪芳
    為連帶保證人與原告簽訂房屋貸款契約，向原告借款新臺幣
    （下同）180萬元，並約定借款期間自94年8月2日至112年2
    月2日止共17年6月，本息攤還方式為自實際撥款日起，依年
    金法，按月攤還本息，利息依郵政儲金匯業局二年期定期儲
    金機動利率（現為1.095％)加1％計算機動調整，政府補貼利
    率固定為年率0.425％，借款人貸款計付利率按貸放利率減政
    府補貼利率即年率2.42％計付，若政府不補貼利息，應追溯
    自政府不補貼息日起改按原告當時一般房貸利率計息，借款
    到期或視為全部到期未立即償還時，按約定利率計付遲延利
    息，又如遲延還本或付息時，須加付本金自到期日起，利息
    自付息日起，逾期在6個月以內，按上開借款利率10％，逾期
    超過6個月按上開借款利率20％計算之違約金。㈡被告陳金鍾
    於94年7月29日邀同被告鄭雪芳為連帶保證人與原告簽訂房
    屋貸款契約，向原告借款230萬元，並約定借款期間自94年8
    月2日至114年8月2日止共20年，本息攤還方式為自實際撥款
    日起，依年金法，按月攤還本息，利息自94年8月2日起，按
    年利率1.99％固定計息，並自95年2月2日起，改按原告定儲
    利率指數加年率0.42％，自95年8月2日起，改按原告定儲利
    率指數加年率0.59％，自96年8月2日起，改按原告定儲利率
    指數（現為1.08％)加年率1.24％，即2.32％機動計息，借款到
    期或視為全部到期未立即償還時，按約定利率計付遲延利息
    ，又如遲廷還本或付息時，本金自到期日起，利息自付息日
    起，逾期在6個月以內，按上開借款利率10％，逾期超過6個
    月按上開借款利率20％計算之違約金。㈢被告陳金鍾於108年5
    月3日邀同被告鄭雪芳為連帶保證人與原告簽訂臺灣中小企
    業銀行個人貸款綜合契約（下稱個人貸款契約），向原告借
    款550萬元，並約定借款期間自108年5月8日起至118年5月8
    日止，還款方式為自實際撥款日起，依年金法，按月攤還本
    息；借款利率按原告定儲利率指數（現為1.08％)加0.92％，
    即2％機動計息，借款到期或視為全部到期未立即償還時，按
    約定利率計付遲延利息，如遲延還本或付息時，本金自到期
    日起，利息自付息日起，逾期在6個月以內，按上開借款利
    率10％，逾期超過6個月按上開借款利率20％計算之違約金；
    嗣又於109年11月11日、110年7月2日分別簽訂契據條款變更
    契約，約定借款期間變更為108年5月8日至119年5月8日止，
    並自簽妥契據條款變更契約並完成鍵機日起，增加寬限期6
    個月，按月繳息，寬限期內本金暫緩攤還，寬限期滿，依剩
    餘期限按月平均攤還本息。㈣被告陳金鍾於108年5月14日向
    原告申請信用卡（使用額度10萬元），並約定持卡人如未於
    每月繳款截止日前付清當期最低應繳金額，應依約定計付循
    環信用利息，自各筆帳款入帳日起息計算至該筆帳款結清為
    止，並同意延滯第1個月，當月計付逾期手續費100元，延滯
    第2個月，當月計付逾期手續費300元，延滯第3個月，當月
    計付逾期手續費500元之違約金，最高連續計付不逾3個月。
    詎被告陳金鍾就前開㈠㈡房屋貸款部分僅依序分別還款至110
    年11月1日、同年12月1日，就㈢個人契約貸款僅還款至110年
    11月7日，屢經催討，均未獲置理，依授信契約書第15、16
    條約定，上開債務視為全部到期，迄今尚積欠如附表編號⒈
    至編號⒊所示之金額未為清償。而被告鄭雪芳為被告陳金鍾
    之連帶保證人，就附表編號⒈至編號⒊所示之未償本金及其利
    息、違約金及其他從屬主債務之負擔為限額，負連帶清償責
    任。又因被告陳金鍾有上開欠款未清償，依授信約定書第15
    條約定就㈣信用卡債務視為到期，迄今尚積欠如附表編號⒋所
    示之金額未為清償。為此，本於兩造間消費借貸契約、連帶
    保證及信用卡簽帳之法律關係，請求被告依約清償等語。並
    聲明：如主文第1項、第2項所示。
二、被告未於言詞辯論期日到庭，亦未提出書狀為任何陳述或答
    辯。
三、稱消費借貸者，謂當事人一方移轉金錢或其他代替物之所有
    權於他方，而約定他方以種類、品質、數量相同之物返還之
    契約；借用人應於約定期限內，返還與借用物種類、品質、
    數量相同之物。遲延之債務，以支付金錢為標的者，債權人
    得請求依法定利率計算之遲延利息，但約定利率較高者，仍
    從其約定利息；當事人得約定債務人不履行債務時，應支付
    違約金，民法第474條第1項、第478條前段、第233條第1項
    、第250條第1項分別定有明文。又數人負同一債務，明示對
    於債權人各負全部給付之責任者，為連帶債務，民法第272
    條第1項已有明文，而所謂連帶保證債務，係指保證人與主
    債務人負同一債務，對於債權人各負全部給付之責任者而言
    （最高法院45年台上字第1426號判例參照）。又連帶債務人
    之債權人，得對於債務人中之一人或數人，或其全體，同時
    或先後請求全部或一部之給付，且連帶債務未全部履行前，
    全體債務人仍負連帶責任；又保證債務，除契約另有訂定外
    ，包含主債務之利息、違約金、損害賠償及其他從屬於主債
    務之負擔，民法第273條及第740條亦分別定有明文。
四、經查：原告主張之事實，業據其提出與其所述相符之授信約
    定書、房屋貸款契約、原告利率查詢單、撥還款明細查詢單
    、個人貸款綜合契約、契據條款變更契約、催繳紀錄表、信
    用卡申請書、信用卡帳單、被告陳金鍾於原告放款授信歸戶
    查詢單等為證（本院卷第21至113、133頁），而被告於相當
    時期受合法通知，均未於言詞辯論期日到場，復均未提出書
    狀作何聲明或陳述，均視同自認，堪信原告前開主張為真。
    從而，原告依消費借貸及連帶保證之法律關係提起本訴，請
    求被告應連帶給付原告如主文第1項所示之金額、被告陳金
    鍾應給付原告如主文第2項所示之金額，依法即無不合，應
    予准許。
五、訴訟費用負擔之依據：民事訴訟法第78條、第85條第1項但
    書、第2項。
中　　華　　民　　國　　111 　年　　5 　　月　　20　　日
　　                民事第五庭法　官　鄭靜筠
以上正本係照原本作成。
如對本判決上訴，須於判決送達後20日內向本院提出上訴狀。如
中　　華　　民　　國　　111 　年　　5 　　月　　20　　日
                              書記官  李方云
附表：
編號 債務人 借款本金 （新臺幣） 未償本金 （新臺幣） 利息計算起迄日 （民國） 週年 利率 違約金 （民國） ⒈ 陳金鍾 鄭雪芳 180萬元 （房屋貸款契約） 15萬0,099元 自110年11月2日起至清償日止 1.67％ 自110年12月3日起至清償日止，逾期在6個月以內者，依左開利率10％，逾期超過6個月者，依左開利率20％計算 ⒉ 陳金鍾 鄭雪芳 230萬元 （房屋貸款契約） 52萬0,765元 自110年12月2日起至清償日止 2.32％ 自111年1月3日起至清償日止，逾期在6個月以內者，依左開利率10％，逾期超過6個月者，依左開利率20％計算 ⒊ 陳金鍾 鄭雪芳 550萬元 （個人貸款綜合契約） 469萬6,442元 自110年11月8日起至清償日止 2％ 自110年12月9日起至清償日止，逾期在6個月以內者，依左開利率10％，逾期超過6個月者，依左開利率20％計算 ⒋ 陳金鍾  （信用卡） 5萬8,307元 自111年2月8日起至清償日止 15％ 無 未償合計   542萬5,613元（其中編號⒈至⒊未償本金小計536萬7,306元）